【裁判字號】    99,易,1070
【裁判日期】    990630
【裁判案由】    竊盜
【裁判全文】
臺灣高雄地方法院刑事判決              99年度易字第1070號
公  訴  人  臺灣高雄地方法院檢察署檢察官
被      告  乙○○
上列被告因竊盜案件，經檢察官提起公訴（99年度偵字第 16499
號），被告於本院審理時為有罪之陳述，經本院裁定依簡式審判
程序審理，判決如下：
    主  文
乙○○犯竊盜罪，累犯，處有期徒刑參月，如易科罰金，以新臺
幣壹仟元折算壹日。
    事  實
一、乙○○於民國95年間因施用毒品案件，經本院以95年度訴字
    第4622號判處有期徒刑10月確定，而於96年間再因施用毒品
    案件，經本院以96年度易字第613 號判處有期徒刑8 月，減
    刑為有期徒刑4 月確定，上開2 罪經裁定應執行有期徒刑 1
    年1 月確定，嗣於97年間再因施用毒品案件，經本院以97年
    度審訴字第1060號判處有期徒刑8 月確定，而與上開應執行
    之有期徒刑1 年1 月接續執行，於98年6 月5 日縮短刑期假
    釋出獄，而於98年9 月15日假釋期滿視為執行完畢。詎猶不
    知悔改，竟仍意圖為自己不法之所有，於99年5 月11日下午
    4 時許，騎乘車號L86-860 號重型機車前往位於高雄縣彌陀
    鄉○○路中山巷72之20號之工寮，趁該處無人看管之際，進
    入上址工寮內，下手竊取丙○○所有之圓形鐵管11支【價值
    約新臺幣（下同）3,000 元】，得手後離去，並於99年5 月
    12日上午10時許，騎乘上開機車將其所竊得之11支圓形鐵管
    載往位於高雄縣彌陀鄉○○路1 巷26號之「自由回收場」，
    以400 元之價格販售予不知情之蔡正雄收受，得款花用殆盡
    。嗣乙○○於同99年5 月12日下午5 時許欲再前往上址工寮
    行竊時，適為丙○○發現而報警當場查獲。
二、案經高雄縣政府警察局甲○分局報告臺灣高雄地方法院檢察
    署檢察官偵查起訴。
    理  由
一、本件被告乙○○所犯為死刑、無刑徒刑或最輕本刑為3 年以
    上有期徒刑以外之罪，其於本院審理時就被訴犯罪事實，為
    有罪之陳述，經本院告知簡式審判程序之旨，並聽取當事人
    之意見後，依刑事訴訟法第273 條之1 第1 項規定，裁定依
    簡式審判程序審理，合先指明。
二、上揭犯罪事實，業據被告乙○○於警詢、檢察官訊問及本院
    審理時均坦承不諱（見警卷第5 、6 頁，偵卷第7 、8 頁，
    本院卷第15頁反面、第37頁反面），核與證人即被害人丙○
    ○於警詢時指訴其所有11支圓形鐵管遭竊之情節均相符合（
    見警卷第7 至9 頁），另經證人即「自由回收場」之員工蔡
    正雄於警詢時證稱向被告以400 元收購上開遭竊圓形鐵管11
    支等事實綦詳（見警卷第10、11頁），且有圓形鐵管11支扣
    案可稽，該11支圓形鐵管並已經被害人丙○○具領，而有贓
    物認領保管單1 紙在卷可稽（見警卷第19頁），此外，尚有
    扣押筆錄、扣押物品目錄表各1 份、查獲照片5 張及「自由
    回收場」收購單1 紙附卷可參（見警卷第14至17頁）。是本
    件被告之自白已有相當之證據資料予以補強，且查與事實相
    符，應堪採認。從而，本案事證明確，被告犯行堪予認定，
    應依法論科。
三、核被告乙○○所為，係犯刑法第320 條第1 項之竊盜罪。被
    告前於95年間因施用毒品案件，經本院以95年度訴字第4622
    號判處有期徒刑10月確定，而於96年間再因施用毒品案件，
    經本院以96年度易字第613 號判處有期徒刑8 月，減刑為有
    期徒刑4 月確定，上開2 罪經裁定應執行有期徒刑1 年1 月
    確定，嗣於97年間再因施用毒品案件，經本院以97年度審訴
    字第1060號判處有期徒刑8 月確定，而與上開應執行之有期
    徒刑1 年1 月接續執行，於98年6 月5 日縮短刑期假釋出獄
    ，而於98年9 月15日假釋期滿視為執行完畢，有臺灣高等法
    院被告全國前案紀錄表1 紙附卷可稽，被告於上開有期徒刑
    執行完畢5 年內，故意再犯本件有期徒刑以上之罪，為累犯
    ，應依刑法第47條第1 項規定，加重其刑。爰審酌被告身值
    壯年，竟不思正當獲取財物，而任意竊取被害人丙○○之財
    物，本應嚴懲，惟念其犯後能坦承犯行，態度尚佳，且所竊
    取之圓形鐵管11支僅價值3,000 元，業據被害人於警詢時供
    述在卷（見警卷第8 頁），價值不高，且已經被害人領回，
    而有贓物認領保管單1 紙在卷可稽（見警卷19頁）等一切情
    狀，量處如主文所示之刑，並審酌被告之家庭經濟狀況及職
    業，諭知易科罰金之折算標準，以資儆懲。
據上論斷，應依刑事訴訟法第273 條之1 第1 項、第284 條之 1
、第299 條第1 項前段，刑法第320 條第1 項、第47條第1 項、
第41條第1 項前段，刑法施行法第1 條之1 ，判決如主文。
本案經檢察官丁○○到庭執行職務。
中    華    民    國    99    年    6     月    30    日
                      刑事第五庭      法  官  陳盈吉
以上正本證明與原本無異。
如不服本判決，應於判決送達後10日內，向本院提出上訴狀。
中    華    民    國    99    年    6     月    30    日
                                      書記官  陳展榮
附錄本判決論罪科刑法條：
中華民國刑法第320條
（普通竊盜罪、竊佔罪）
意圖為自己或第三人不法之所有，而竊取他人之動產者，為竊盜
罪，處5  年以下有期徒刑、拘役或 5 百元以下罰金。
意圖為自己或第三人不法之利益，而竊佔他人之不動產者，依前
項之規定處斷。
前二項之未遂犯罰之。

司法院資訊處製作；財團法人民間司法改革基金會備份。
